臺灣板橋地方法院刑事判決　　　　　　　96年度易字第1784號
公　訴　人　臺灣板橋地方法院檢察署檢察官
被　　　告　甲○○
　　　　　　　　　　　之2
　　　　　　　　　　（另案於臺灣雲林第二監獄執行，現借提
上列被告因違反毒品危害防制條例案件，經檢察官提起公訴（96
年度毒偵字第3354號），本院依簡式審判程序，判決如下：
    主      文
甲○○施用第二級毒品，處有期徒刑陸月，如易科罰金，以新臺
幣壹仟元折算壹日，減為有期徒刑月，如易科罰金，以新臺幣
壹仟元折算壹日。
扣案之甲基安非他命柒包（合計驗餘淨重肆點玖伍公克）均沒收
銷燬之，包裝上開甲基安非他命之外包裝袋柒只、殘渣袋只、
黏貼式分裝袋捌拾肆只、夾鏈式分裝袋拾伍只及電子秤壹台均沒
收。
    事      實
一、甲○○：(一)於民國89年間，因施用毒品案件，經本院以89年
    度毒聲字第1110號裁定送觀察、勒戒後，認無繼續施用傾向
    ，於89年3 月1 日執行完畢釋放出所，復經臺灣板橋地方法
    院檢察署檢察官以89年度毒偵字第1825號為不起訴處分確定
    ；(二)於民國95年間，因施用毒品案件，經本院以95年度毒聲
    字第192 號裁定送觀察、勒戒後，認無繼續施用毒品傾向，
    於95年3 月3 日執行完畢釋放出所，復經臺灣板橋地方法院
    檢察署檢察官以95年度毒偵字第1234號為不起訴處分確定；
    (三)於95年間，因違反毒品危害防制條例案件（施用毒品），
    經本院以95年度訴字第3184號判決分別判處有期徒8 月、5
    月，應執行有期徒刑1 年確定；(四)於96年間，因違反毒品危
    害防制條例案件（施用毒品），經本院以96年度易字第292
    號判決判處有期徒6 月確定，上開(三)、(四)所示之數罪刑，現
    送監執行中。詎其猶不知悔改，於上開(二)所示之觀察、勒戒
    執行完畢釋放後5 年內，復基於施用第二級毒品甲基安非他
    命（起訴書誤繕為安非他命）之犯意，於96年3 月27日22時
    許，在臺北縣板橋市江子翠捷運站內，將第二級毒品甲基安
    非他命置於玻璃球，用火燒烤吸聞所生煙霧之方式，施用第
    二級毒品甲基安非他命1 次；旋於同日22時20分許，在臺北
    市○○區○○路與廣州街口，為警查獲，並扣得海洛因5 包
    （合計淨重2.23公克，所涉持有第一級毒品部分，業經本院
    另行審結）及其所有而供其施用第二級毒品甲基安非他命所
    用之甲基安非他命7 包（合計驗餘淨重4.95公克）、殘渣袋
    3 只（無證據證明該殘渣係海洛因，起訴書誤繕為海洛因殘
    渣袋2 只、安非他命殘渣袋1 只）、黏貼式分裝袋84只、夾
    鏈式分裝袋15只、電子秤1 台，再採集其尿液送驗，始悉上
    情。
二、案經臺北市政府警察局移送臺灣臺北板橋地方法院檢察署呈
    請臺灣高等法院檢察署令轉臺灣板橋地方法院檢察署檢察官
    偵查起訴。
    理      由
一、本案被告甲○○所犯係死刑、無期徒刑、最輕本刑為3 年以
    上有期徒刑以外之罪，其於準備程序中就被訴事實為有罪之
    陳述，經本院告知簡式審判程序之旨，並聽取公訴人、被告
    之意見後，經合議庭裁定由受命法官獨任進行簡式審判程序
    ，合先敘明。
二、上揭犯罪事實，業據被告於警詢、偵查及本院審理時坦承不
    諱，且被告為警查獲後所排放之尿液，經採樣送請臺灣尖端
    先進生技醫藥股份有限公司，先以EIA 酵素免疫分析法初步
    檢驗，再以GC/MS 氣相層析質譜儀法確認檢驗，均呈甲基安
    非他命陽性反應之情，有該公司96年4 月10日濫用藥物尿液
    檢驗報告1 紙在卷足參（見96年度偵字第3354號偵查卷第4
    頁），此外，並有查獲照片2 張存卷可佐（見臺灣臺北地方
    法院檢察署96年度偵字第1150號偵查卷第22、23頁），並有
    被告所有而供其施用第二級毒品甲基安非他命所用之甲基安
    非他命7 包（合計驗餘淨重4.95公克）、殘渣袋3 只（無證
    據證明該殘渣係海洛因，起訴書誤繕為海洛因殘渣袋2 只、
    安非他命殘渣袋1 只）、黏貼式分裝袋84只、夾鏈式分裝袋
    15只、電子秤1 台扣案可資佐證，而上開扣案之甲基安非他
    命經送請臺北市政府警察局鑑定，確含第二級毒品甲基安非
    他命成分之情，亦有該局96年5 月9 日北市鑑毒字第475 號
    鑑驗通知書1 紙佐卷可考（見96年度偵字第3354號偵查卷第
    36頁），足認被告自白與事實相符。再被告有如事實欄一之
    (二)所示之觀察、勒戒執行完畢之情，有臺灣高等法院被告前
    案紀錄表在卷可佐，顯見其係於上開觀察、勒戒執行完畢釋
    放後，5 年內再犯施用第二級毒品之罪甚明。本案事證明確
    ，被告犯行堪以認定，應依法論科。
三、查甲基安非他命係毒品危害防制條例第2 條第2 項第2 款所
    稱之第二級毒品。核被告施用第二級毒品甲基安非他命之行
    為，係犯同條例第10條第2 項之施用第二級毒品罪。其施用
    第二級毒品前後，持有第二級毒品之低度行為，為施用之高
    度行為所吸收，不另論罪。爰審酌被告前因施用毒品，2 次
    獲得不起訴處分之寬典，並經法院判處罪刑確定2 次，仍無
    法戒絕毒癮，再次漠視法令禁制而犯本罪，惟其施用毒品所
    生危害，實以自戕身心健康為主，對於他人生命、身體、財
    產等法益，尚無明顯而重大之實害，兼衡其犯罪後坦承犯罪
    ，已知悔悟等一切情狀，量處如主文所示之刑，以示懲儆。
    至被告雖又於96年4 月15日、96年5 月4 日，因施用第二級
    毒品犯行，經本院分別於96年7 月25日以96年度簡字第4300
    號、於96年6 月29日以96年度簡字第4223號判決有罪（均尚
    未確定），有本院96年度簡字第4300、4223號判決各1 件存
    卷足參，然本案被告所為施用第二級毒品犯行之時間乃係「
    96年3 月27日」，與前開判決之施用時間相隔約有半月之久
    ，並非緊接施用，自難認被告主觀上有何密集施用第二級毒
    品之包括犯意，是本案施用毒品犯行核與被告前開二件另案
    判決部分，即無何集合犯之包括一罪關係，本院自得就本案
    部分為實體判決，是被告請求與前開二件判決部分合併處理
    云云，自不足採，附此敘明。
四、扣案之甲基安吸非他命7 包（合計驗餘淨重4.95公克），係
    查獲之第二級毒品，不問是否屬於被告所有，應依毒品危害
    防制條例第18條第1 項前段之規定，宣告沒收銷燬之。又包
    裝上開甲基安非他命之外包裝袋7 只（並非不可與毒品分離
    ，係用於包裹毒品，防止其裸露、潮濕，便於攜帶施用）、
    殘渣袋3 只（無證據證明該殘渣係海洛因，起訴書誤繕為海
    洛因殘渣袋2 只、安非他命殘渣袋1 只）、黏貼式分裝袋84
    只、夾鏈式分裝袋15只及電子秤1 台，均係被告所有而供其
    施用第二級毒品所用之物，業據被告供明在卷，併依刑法第
    38條第1 項第2 款之規定，宣告沒收。至扣案之海洛因5 包
    （合計淨重2.23公克），乃係被告所持有之第一級毒品，業
    據被告供明在卷，核與本案施用第二級毒品犯行無關，應於
    被告另案持有第一級毒品案罪件處理，爰不併予宣告沒收，
    附此敘明。
五、又被告行為後，中華民國96年罪犯減刑條例於96年7 月4 日
    制定公布，並自96年7 月16日施行，而按犯罪在中華民國96
    年4 月24日以前者，除本條例另有規定外，依下列規定減刑
    ：一、死刑減為無期徒刑。二、無期徒刑減為有期徒刑二十
    年。三、有期徒刑、拘役或罰金，減其刑期或金額二分之一
    。又依本條例應減刑之罪，未經判決確定者，於裁判時，減
    其宣告刑。依前項規定裁判時，應於判決主文同時諭知其宣
    告刑及減得之刑。再犯最重本刑為五年以下有期徒刑以下之
    刑之罪，依本條例規定減為六月以下有期徒刑、拘役者，應
    於為減刑裁判時，併諭知易科罰金折算之標準，中華民國96
    年罪犯減刑條例第2 條第1 項、第7 條、第9 條分別定有明
    文。查被告於96年3 月27日，犯施用第二級毒品罪，經本院
    判處有期徒刑6 月之情（詳見前述），核與中華民國96年罪
    犯減刑條例第2 條第1 項第3 款規定相符，爰減其宣告刑二
    分之一，並依同條例第9 條、刑法第41條第1 項前段之規定
    ，諭知易科罰金之折算標準，以啟自新。
據上論斷，應依刑事訴訟法273 條之1 第1 項、第299 條第1 項
前段，毒品危害防制條例第10條第2 項、第18條第1 項前段，刑
法第11條前段、第41條第1 項前段、第38條第1 項第2 款，中華
民國96年罪犯減刑條例第2 條第1 項、第7 條、第9 條，判決如
主文。
本案經檢察官郭季青到庭執行職務。
中　　華　　民　　國　　96　　年　　8 　　月　　3 　　日
                  刑事第十九庭  法　官  鄧雅心
以上正本證明與原本無異。
如不服本判決應於送達後10日內向本院提出上訴狀。
                              　書記官  王小芬
中　　華　　民　　國　　96　　年　　8 　　月　　3 　　日
附錄本案論罪科刑法條
毒品危害防制條例第十條
施用第一級毒品者，處六月以上五年以下有期徒刑。
施用第二級毒品者，處三年以下有期徒刑。
